新竹地方法院刑事宣示判決筆錄　　　100年度審訴字第286 號
公　訴　人　臺灣新竹地方法院檢察署檢察官
被　　　告　鄭仁峰
指定辯護人　本院公設辯護人林建和
上列被告因違反毒品危害防制條例案件，檢察官提起公訴（100
年度毒偵字第55號、第164 號）後，聲請改依協商程序而為判決
，本院於中華民國100 年6 月24日下午4 時，在本院刑事第十一
法庭宣示判決，出席職員如下：
　　　　　　　　審判長法　官　劉兆菊
　　　　　　　　　　　書記官　林兆嘉
　　　　　　　　　　　通　譯　邱立杰
法官起立朗讀判決主文、犯罪事實要旨、處罰條文，及告以上訴
限制、期間並提出上訴狀之法院，且諭知記載其內容：
一、主  文：
    鄭仁峰施用第二級毒品，處有期徒刑肆月。又施用第一級毒
    品，處有期徒刑拾月；扣案之第一級毒品海洛因壹包（驗餘
    淨重為零點零伍柒公克），沒收銷毀之；扣案之注射針筒壹
    支，沒收之。又施用第二級毒品，處有期徒刑肆月。應執行
    有期徒刑壹年貳月；扣案之第一級毒品海洛因壹包（驗餘淨
    重為零點零伍柒公克），沒收銷毀之；扣案之注射針筒壹支
    ，沒收之。
二、犯罪事實要旨：
（一）鄭仁峰前於民國94年7 月間，因違反槍砲彈藥刀械管制條
      例案件，經本院於95年4月20日以94年度訴字第811號判決
      判處有期徒刑3年8 月，復經臺灣高等法院於95年6月29日
      以95年度上訴字第1740號判決上訴駁回確定(1)；於94年12
      月間，因連續施用第一級毒品案件及施用第二級毒品案件
      ，經本院於95年3月9日以95年度訴字第42號判決分別判處
      有期徒刑10月(2)、4月(3)，並經定應執行有期徒刑1年確定
      ；於95年9月間，因公共危險案件，經本院於96年4月13日
      以96年度竹交簡字第11號判決判處拘役30日確定(4)。上開
      (2)(3)(4)所示3罪嗣經本院於96年10月4日以96年度聲減字第
      2292號裁定分別減為有期徒刑5月、2月及拘役15日，並就
      前揭(2)(3)所示2 罪減得之刑與上開(1)所示不應減刑之罪，
      定應執行有期徒刑3年11 月確定。上開案件接續執行，於
      98年6月2日縮短刑期假釋出監，所餘刑期交付保護管束，
      假釋期間原應於99年7月2日屆滿（此部分假釋嗣後可能撤
      銷，故無法認定為累犯）。
（二）鄭仁峰前於87年間，因施用毒品案件，經本院於87年9 月
      17日以89年度毒聲字第652 號裁定送觀察、勒戒後，認無
      繼續施用毒品之傾向，於87年10月2 日執行完畢釋放出所
      ，並經臺灣新竹地方法院檢察署檢察官於87年10月5 日以
      87年度偵字第5094、6460號為不起訴處分確定。又於89年
      間，因施用毒品案件，經本院於89年1 月26日以89年度毒
      聲字第280 號裁定送觀察、勒戒，因認有繼續施用毒品之
      傾向，再經本院於89年5 月2 日以89年度毒聲字第759 號
      裁定令入戒治處所施以強制戒治1 年，嗣經戒治處所認無
      繼續戒治之必要，經本院於89年11月28日以89年度毒聲字
      第2782號裁定停止戒治，於89年12月21日因停止其處分出
      監，所餘戒治期間付保護管束，旋其停止戒治所餘戒治期
      間於90年2 月23日屆滿，因期滿未經撤銷，視為強制戒治
      期滿執行完畢；刑責部分，經本院於89年5 月26 日 以89
      年度竹東簡字第142 號簡易判決，判處有期徒刑6 月確定
      ，嗣又經本院於90年6 月8 日以90年度聲字第515 號裁定
      ，免除刑之執行確定。又於91年間，因施用第一級、第二
      級毒品案件，經本院於91年7 月31日以91年度毒聲字第54
      1 號裁定，令入戒治處所施以強制戒治1 年，於92年10月
      13日強制戒治執行完畢；刑責部分，經本院於91年7 月18
      日以91年度訴字第333 號判決分別判處有期徒刑8 月、7
      月，合併定應執行有期徒刑1 年1 月確定。又於94年間，
      因連續施用第一級毒品及施用第二級毒品案件，經本院於
      95年3 月9 日以95年度訴字第42號判決分別判處有期徒刑
      10月、4月，合併定應執行有期徒刑1 年確定。
（三）詎鄭仁峰仍不知悔改，於前開經強制戒治執行完畢後5 年
      內，再因施用毒品案件經刑之追訴處罰後，分別為下列施
      用毒品犯行：
  １、基於施用第二級毒品甲基安非他命之犯意，於99年12月21
      日上午某時許，在新竹縣竹北市○○○路1073號49弄7 號
      住處內，以將第二級毒品甲基安非他命放入吸食器（未扣
      案）內燒烤後吸取煙霧之方式，非法施用第二級毒品甲基
      安非他命1 次。嗣因鄭仁峰為列管之毒品人口而為警於同
      日下午4 時30分許，在新竹縣竹北市○○○路900 號前盤
      查，經其同意採集其尿液檢體送驗後，結果呈安非他命、
      甲基安非他命等陽性反應，始悉上情。
  ２、鄭仁峰復基於施用第一級毒品海洛因之犯意，於99年12月
      29日晚上某不詳時間，在上開住所內，以將第一級毒品海
      洛因摻水置於注射針筒再注射入體內之方式，非法施用第
      一級毒品海洛因1 次。另基於施用第二級毒品甲基安非他
      命之犯意，於同時地，以將第二級毒品甲基安非他命放入
      吸食器（未扣案）內燒烤後吸取煙霧之方式，非法施用第
      二級毒品甲基安非他命1 次。嗣經警於同年月29日晚間8
      時50分許，在新竹縣竹北市○○○路1001號「OK便利商店
      」前為警查獲海洛因1 包（毛重為0.2310公克，驗餘淨重
      為0.0570公克），又經其同意搜索其位於新竹縣竹北市○
      ○○路1073巷49弄7 號住處內，再查獲注射針筒1 支而查
      獲上情。
（四）案經新竹縣政府警察局竹北分局報告臺灣新竹地方法院檢
      察署檢察官偵查起訴後，經檢察官聲請認罪協商判決，由
      本院裁定改依協商程序而為判決。
三、處罰條文：
    毒品危害防制條例第10條第1 項、第2 項、第18條第1 項前
    段，刑法第11條、第51條第5 款、第38條第1 項第2 款。
四、沒收及沒收銷燬之諭知：為警於99年12月30日晚間11時50分
    許扣案之注射針筒1 支（保管字號：99年度院保字第249 號
    ，扣押物品清單見本院第16頁），係被告鄭仁峰所有且供施
    用第一級毒品海洛因所用之物，此業經被告鄭仁峰供承在卷
    （見本院卷第19頁背面），爰依刑法第38條第1 項第2 款之
    規定，沒收之；另為警於99年12月29日晚間8 時50分許所扣
    得之第一級毒品海洛因1 包（毛重為0.2310公克，驗餘淨重
    為0.0570公克，有交通部民用航空醫務中心毒品藥物鑑定書
    100 年2 月21日航藥鑑字第1000770 號函1 份附卷可佐，見
    100 年度毒偵字第55號偵查卷第95頁，保管字號：99年度白
    字第215 號，扣押物品清單見100 年度毒偵字第55號偵查卷
    第92頁），屬毒品危害防制條例第2 條第2 項第1 款所定之
    第一級毒品，係違禁物，應依毒品危害防制條例第18條第1
    項前段規定，諭知沒收銷燬之；至驗罄部分，已失其違禁物
    之性質，爰不另為沒收銷燬之諭知，併予敘明。
五、協商判決除有刑事訴訟法第455 條之4 第1 項第1 款於本訊
    問程序終結前，被告撤銷協商合意或檢察官撤回協商聲請者
    ；第2 款被告協商之意思非出於自由意志者；第4 款被告所
    犯之罪非第455 條之2 第1 項所定得以協商判決者；第6 款
    被告有其他較重之裁判上一罪之犯罪事實者；第7 款法院認
    應諭知免刑或免訴、不受理者情形之一，及違反同條第2 項
    「法院應於協商合意範圍內為判決；法院為協商判決所科之
    刑，以宣告緩刑或2 年以下有期徒刑、拘役或罰金為限」之
    規定者外，檢察官與被告均不得上訴。
六、如有前項得上訴之情形，得自收受宣示判決筆錄送達之日起
    10日內，向本院提出上訴書狀，上訴於第二審法院。
本案經檢察官洪期榮到庭執行職務。
中    華    民    國   100    年    6     月    24    日
                  刑事第九庭    書  記  官  許榮成
                                審判長法官  劉兆菊
以上筆錄正本係照原本作成。
中    華    民    國   100    年    6     月    24    日
                                書  記  官  許榮成
附錄本案論罪科刑法條：
毒品危害防制條例第10條
施用第一級毒品者，處6月以上5年以下有期徒刑。
施用第二級毒品者，處3年以下有期徒刑。